臺灣臺中地方法院民事裁定
111年度中簡聲字第3號
聲  請  人  王鈴滋  
相  對  人  裕邦信用管理顧問股份有限公司


法定代理人  陳載霆  
上列當事人間聲請停止執行事件，本院裁定如下：
    主    文
聲請人供擔保新臺幣2,793元後，本院110年度司執字第145097號
清償債務強制執行事件之強制執行程序，於本院111年度中簡字
第132號債務人異議之訴事件終結（判決確定、和解或撤回）前
應暫予停止。
    理    由
一、按強制執行程序開始後，除法律另有規定外，不停止執行；
    有回復原狀之聲請，或提起再審或異議之訴，或對於和解為
    繼續審判之請求，或提起宣告調解無效之訴、撤銷調解之訴
    ，或對於許可強制執行之裁定提起抗告時，法院因必要情形
    或依聲請定相當並確實之擔保，得為停止強制執行之裁定，
    強制執行法第18條定有明文。又法院依強制執行法第18條第
    2項定擔保金額而准許停止強制執行之裁定者，該項擔保係
    備供債權人因停止執行所受損害之賠償，其數額應依標的物
    停止執行後，債權人未能即時受償或利用該標的物所受之損
    害額，或其因另供擔保強制執行所受之損害額定之，非以標
    的物之價值或其債權額為依據（最高法院87年度台抗字第52
    9號、91年度台抗字第429號裁定意旨參照）。再按對於薪資
    或其他繼續性給付之債權所為強制執行，於債權人之債權額
    及強制執行費用額之範圍內，其效力及於扣押後應受及增加
    之給付；前項債務人於扣押後應受及增加之給付，執行法院
    得以命令移轉於債權人；但債務人喪失其權利或第三人喪失
    支付能力時，債權人債權未受清償部分，移轉命令失其效力
    ，得聲請繼續執行，並免徵執行費，強制執行法第115條之1
    定有明文。復按將來之薪金請求權，可能因債務人之離職，
    或職位變動，或調整薪津，而影響其存在或範圍，如執行法
    院已就此種債權發移轉命令，在該債權未確定受償前，執行
    程序尚不能謂已終結（最高法院63年度第3次民庭庭推總會
    議決議參照）。
二、本件聲請人以其經向本院對相對人提起債務人異議之訴事件
    ，現由本院受理審理中（本院111年度中簡字第132號）為由
    ，聲請停止本院110年度司執字第145097號清償債務執行事
    件（下稱系爭執行事件）之強制執行程序。經查：
  ㈠本院系爭執行事件，係相對人持本院110年度司執字第86660
    號債權憑證（原執行名義為110年度中小字第318號民事判決
    及確定證明書）為執行名義，向本院民事執行處聲請對聲請
    人所於第三人世崧科技有限公司任職期間之各期薪津債權於
    新臺幣（下同）19,718之本金債權及相關利息範圍內為強制
    執行，現由本院以系爭執行事件受理執行，並於民國110年1
    2月7日以中院平民執110司執松字第145097號扣押薪資命令
    ，就聲請人對於上開第三人處每月應領薪津之法定扣押範圍
    予以扣押，復於同年月29日發薪資移轉命令，則系爭執行事
    件因相對人之債權尚未全部實現而未終結。而聲請人已向相
    對人提起債務人異議之訴事件，現由本院審理中（本院111
    年度中簡字第132號）等情，業經本院依職權調取上開民事
    卷宗查閱屬實，是聲請人以其已提起債務人異議之訴為由，
    依強制執行法第18條第2項之規定，聲請供擔保停止強制執
    行，為有理由，應予准許。
  ㈡至聲請人應提供之擔保金，揆諸前揭說明，本院酌定擔保金
    額時，應僅斟酌相對人未能即時受償所受之損害額定之。爰
    審酌相對人聲請強制執行之債權額為本金19,718元及利息，
    則相對人因系爭執行事件停止執行所受之損害，應係相對人
    遲延收取該債權之期間內，而受有以該債權額依週年利率百
    分之5計算利息之損害。又本案訴訟之標的金額未逾50萬元
    ，屬應適用簡易訴訟程序，且不得上訴第三審之事件，參酌
    各級法院辦案期限實施要點第2條規定，推定上開民事事件
    至第二審終結之訴訟期間為2年10個月（依該要點第2條規定
    民事簡易程序第一審審判案件期限10個月，第二審審判案件
    期限2年），並按週年利率百分之5計算，本院估計相對人因
    停止執行致未能即時受償之損害額應為2,793元【計算式：1
    9,718元5%（2年＋10/12）＝2,793元；元以下4捨5入】，是
    本院認為聲請人所應供之擔保應以2,793元為適當。
三、依強制執行法第18條第2項裁定如主文。
中　　華　　民　　國　　111 　年　　1 　　月　　7 　　日
                  臺灣臺中地方法院臺中簡易庭
                                  法　官　傅可晴
以上為正本係照原本作成。
如不服本裁定，應於送達後十日內，向本院提出抗告狀並表明抗
告理由，如於本裁定宣示後送達前提起抗告者，應於裁定送達後
十日內補提抗告理由書（須附繕本）。
中　　華　　民　　國　　111 　年　　1 　　月　　10　　日
                                  書記官  錢  燕